# 固定价格的销售合同

提问人：cmzjoy 时间：2013-03-12 12:01:49
各位老师，请教一下。有一个公司是销售锰矿石的，只有一个客户，一般一个合同签的是 1 万至 3 万吨，分批次运送。一年有若干份这样的合同，但价格都是固定的，例如每吨 120 美元。 请问这个根据国际准则 39 ，是不是里面又蕴含公允价值的问题？应该怎么考虑呢？

回答人：chenyiwei
根据IAS 39.5，This Standard shall be applied to those contracts to buy or sell a non-financial item that can be settled net in cash or another financial instrument, or by exchanging financial instruments, as if the contracts were financial instruments, with the exception of contracts that were entered into and continue to be held for the purpose of the receipt or delivery of a non-financial item in accordance with the entity's expected purchase, sale or usage requirements.后面第 6 段对该条的具体运用有进一步解释。因此还是基于第 5 、 6 条的规定判断，例如：是否允许净额结算；有无净额结算的操作惯例；是否以赚取短期买卖差价为持有目的；标的物是否为易于转换为现金的大宗物资；等等。